# 关于系统集成收入的再请教

提问人：sjlw 时间：2017-04-21 22:40:45
陈版您好！关于系统集成的核算模式，已阅读学习计学撮要案例，并学习http://bbs.esnai.com/forum.php?
mod=viewthread&tid=5048996这一贴子，但还有些疑惑之处，特向您请教，非常感谢！ 我遇到的企业，系统集成的软硬件结合度高，而且安装调试的时间比较短，一般不超过十天，但根据客户的需求，每个合同都不一样，形成的系统集成产品又非标准化产品，因此，企业按项目进行核算，我详细阅读了所有合同以后，个人认为还是按销售模式核算更合适，但是在安装调试过程中，也还是会发生一些辅料成本、人工成本，请问这种情况下，我是否可以在生产成本中按项目将软硬件成本、辅料成本、人工成本进行归集，然后在确认收入的时候再进行结转？此外，这样的系统集成产品，如果合同对系统上线、初验、试运行、终验进行了约定，一般系统上线时，成本都已经发生，上线到初验顶多有些微调，初验到试运行、到终验很多时候就是走流程了，虽然有的合同也约定了如果试运行发生严重质量事故，要求退款、退货等，但发生合同所述的那样严重的质量事故，几乎是不可能，这种情况下，请问是否可以以初验或是上线作为确认收入的时点，而不必一定到终验。 恳请陈版不吝赐教！非常感谢！

回答人：chenyiwei
你的理解基本合理。此类系统集成还是按照“销售商品模式”进行核算，以通过初验作为收入确认时点。

提问人：xd860205 时间：2017-04-22 19:22:45
楼主，我也遇到系统集成项目问题，采购的设备直接发往项目，计入发出商品了。不知道按照陈版主所说的“销售商品模式”是不是也能计入工程施工或者生产成本

回答人：chenyiwei
可以。销售商品模式下可以计入发出商品核算。